臺灣高雄地方法院刑事判決　　　　　　 100年度侵訴字第23號
公　訴　人　臺灣高雄地方法院檢察署檢察官
被　　　告　潘旗原
指定辯護人　萬維堯律師
上列被告因妨害性自主罪案件，經檢察官提起公訴（100 年度偵
緝字第236 號），本院判決如下：
    主  文
潘旗原對未滿十四歲之女子犯強制性交罪，共拾陸罪，各處有
期徒刑柒年陸月，並各應於刑之執行前，令入相當處所施以治療
，其期間至治癒為止，但最長不得逾年；又對未滿十四歲之女
子犯強制性交罪，共貳罪，各處有期徒刑柒年陸月；又連續對十
四歲以下之女子犯強制猥褻罪，處有期徒刑肆年陸月，並應於刑
之執行前，令入相當處所施以治療，其期間至治癒為止，但最長
不得逾年；又對未滿十四歲之女子犯強制猥褻罪，處有期徒刑
年肆月。應執行有期徒刑拾陸年，並應於刑之執行前，令入相
當處所施以治療，其期間至治癒為止，但最長不得逾年。
    事  實
一、潘旗原於民國93年7 月間起，與代號0000-0000 （84年4 月
    間出生，真實年籍姓名詳卷，下稱甲女）、0000-0000 （83
    年3 月間出生，真實年籍姓名詳卷，下稱乙女）、0000-000
    0 （86年6 月間出生，真實年籍姓名詳卷，下稱丙女）三姊
    妹之母（代號0000-0000Z）係同居男女朋友關係，潘旗原明
    知甲女、乙女、丙女於下述時間均係未滿14歲之女子，竟分
    別為下列行為：(1)基於對未滿14歲女子強制性交之犯意，自
    民國95年1 月1 日起至95年6 月30日止，多次開車載甲女外
    出，在高雄市旗津海邊其所駕駛之車上，及「紫園」、「金
    銀島」等汽車旅館，約每週1 次，違反甲女之意願，以強暴
    手段壓迫甲女對其口交，並以其陰莖插入甲女陰道之方式，
    對甲女強制性交共26次得逞。(2)基於對未滿14歲女子強制性
    交之犯意，於96年4 月間某日，在高雄縣鳳山市（現改制為
    高雄市鳳山區，然為與卷內資料相符，以下仍稱高雄縣鳳山
    市）五甲地區其所駕駛之車上，違反甲女之意願，以強暴手
    段壓迫甲女對其口交，並以其陰莖插入甲女陰道之方式，對
    甲女強制性交1 次得逞。(3)基於對未滿14歲女子強制性交之
    犯意，自94年3 月1 日起至95年6 月30日止，多次開車載乙
    女外出，在高雄縣鳳山市五甲地區、高雄市旗津地區、高雄
    縣大寮鄉（現改制為高雄市大寮區）等處其所駕駛之車上，
    先後10次違反乙女之意願，以手指強行插入乙女陰道之方式
    ，對乙女強制性交共10次得逞。(4)基於對未滿14歲女子強制
    性交之犯意，於96年下半年某日（中秋節前），開車載乙女
    至高雄縣鳳山市五甲地區某處後，違反乙女之意願，在車上
    以手指強行插入乙女之陰道，對乙女強制性交1 次得逞。(5)
    基於對14歲以下女子強制猥褻之概括犯意，自95年3 月1 日
    起至95年6 月30日止，在其所駕駛之車上、高雄縣鳳山市五
    甲地區某檳榔攤內沙發上等處，約每5 天1 次，違反丙女之
    意願，連續24次強行撫摸丙女胸部得逞，而對丙女為強制猥
    褻行為共24次。(6)基於對未滿14歲女子強制猥褻之犯意，於
    96年上半年某日，在上開檳榔攤內沙發上，違反丙女之意願
    ，強行撫摸丙女胸部1 次得逞，而對丙女為強制猥褻行為1
    次。嗣因甲女另案遭強制性交，經警調查後始查悉上情。
二、案經甲女、乙女、丙女訴由高雄縣政府（現改制為高雄市政
    府）警察局林園分局報請臺灣高雄地方法院檢察署檢察官偵
    查起訴。
    理  由
壹、程序方面：
一、按「行政機關、司法機關及軍法機關所製作必須公示之文書
    ，不得揭露被害人之姓名、出生年月日、住居所及其他足資
    識別被害人身分之資訊」、「行政機關及司法機關所製作必
    須公開之文書，不得揭露足以識別前項兒童及少年身分之資
    訊」，性侵害犯罪防治法第12條第2 項、兒童及少年福利法
    第46條第2 項分別定有明文。本件判決書如記載甲女、乙女
    、丙女（下稱甲女等3 人）及甲女等3 人母親之姓名、年籍
    等資料，有揭露足以識別甲女等3 人身分資訊之虞，爰依上
    開規定不記載甲女等3 人之姓名、年籍資料，而以代號或上
    開稱謂為之，合先敘明。
二、證據能力部分： 
    按被告以外之人於審判外之陳述，雖不符刑事訴訟法第159
    條之1 至第159 條之4 之規定，而經當事人於審判程序同意
    作為證據，法院審酌該言詞陳述或書面陳述作成時之情況，
    認為適當者，亦得為證據；當事人、代理人或辯護人於法院
    調查證據時，知有第159 條第1 項不得為證據之情形，而未
    於言詞辯論終結前聲明異議者，視為有前項之同意，刑事訴
    訟法第159 條之5 定有明文。經查，本判決所引用之各項證
    據資料，其屬於被告以外之人於審判外之陳述者，均據本院
    於調查證據程序逐一提示並告以要旨，檢察官、被告、辯護
    人均知該等證據為被告以外之人之審判外陳述，已表示同意
    作為證據（見本院卷第45頁反面、第94頁正反面）及均未於
    言詞辯論終結前聲明異議，本院審酌上開證據之取得過程並
    無瑕疵，與本案待證事實間復具有相當之關聯性，認為以之
    作為本案之證據亦屬適當，依刑事訴訟法第159 條之5 規定
    ，應有證據能力。
貳、實體部分：
一、上揭犯罪事實，業據被告潘旗原於本院審理時坦承不諱（見
    本院卷第45頁正反面、第94頁正面、第97頁正面），並經證
    人即告訴人甲女於警詢、偵訊中證述綦詳（見警卷第1 至4
    頁、偵一卷第6 、8 頁）、證人即告訴人乙女於警詢、偵訊
    中證述甚詳（見警卷第7 至9 頁、偵一卷5 、7 頁）及證人
    丙女於警詢、偵訊中證述明確（見警卷第5 至6 頁、偵一卷
    第8 頁），且甲女、乙女經診斷驗傷結果，渠等處女膜均有
    陳舊性撕裂傷之情，亦有財團法人長庚紀念醫院高雄分院受
    理疑似性侵害事件驗傷診斷書2 份在卷可稽（見偵一卷證物
    袋內），堪認證人甲女、乙女之上開指證非虛，應屬可信。
    又甲女、乙女、丙女依序分別為84年4 月間、83年3 月間、
    86年6 月間出生，有代號與真實姓名對照表3 紙在卷可憑（
    見偵一卷證物袋內），是被告於上揭事實欄所載時間，與甲
    女、乙女為性交行為及對丙女為猥褻行為當時，甲女、乙女
    、丙女均係未滿14歲之女子甚明。綜上，被告自白有前述證
    據可資補強，且查與事實相符，足予憑採。綜上，本案事證
    明確，被告有上揭事實欄所載犯行，堪以認定，應依法論科
    。
二、按刑法已於94年2 月2 日修正公布，並於95年7 月1 日生效
    施行（以下簡稱修正前、後刑法），其中第2 條第1 項「行
    為後法律有變更者，適用行為時之法律。但行為後之法律有
    利於行為人者，適用最有利於行為人之法律」之規定，係規
    範行為後法律變更所生新、舊法律比較適用之準據法，於刑
    法修正施行後，自應適用該修正後之第2 條第1 項之規定，
    為「從舊、從輕」之比較；另於比較時應就罪刑有關之共犯
    、未遂犯、想像競合犯、牽連犯、連續犯、結合犯，以及累
    犯加重、自首減輕暨其他法定加減原因（如身分加減）與加
    減比例等一切情形，本於統一性及整體性原則，綜其全部罪
    刑之結果而為比較（最高法院95年5 月23日第8 次刑事庭會
    議決議意旨參照）。查被告上開事實一(1)、(3)、(5)行為後，
    刑法已有修正變更，並於95年7 月1 日生效施行，茲就有關
    本案所適用刑法修正前後規定情形，說明如下:
  (一)關於刑法第10條第5 項，修正前規定：「稱性交者，謂左列
    性侵入行為：一、以性器進入他人之性器、肛門或口腔之行
    為。二、以性器以外之其他身體部位或器物進入他人之性器
    、肛門之行為」；修正後規定：「稱性交者，謂非基於正當
    目的所為之下列性侵入行為：一、以性器進入他人之性器、
    肛門或口腔，或使之接合之行為。二、以性器以外之其他身
    體部位或器物進入他人之性器、肛門，或使之接合之行為」
    ，修正理由略謂：為避免基於醫療或其他正當目的所為之進
    入性器行為，被解為係本法之性交行為，爰於序文增列非基
    於正當目的所為之文字，以避免適用上之疑義。另為顧及女
    對男之性交及其他難以涵括於性侵入之概念，併修正第5 項
    第1 款、第2 款，增訂或使之接合之行為，以資涵括。目的
    在使性交之內容及意涵明確，而於文字上有所調整。對於本
    案被告之犯行而言，修正前後並無不同，故無比較新舊法之
    問題，應適用修正後之現行規定。
  (二)關於刑法第222 條第1 項之法定刑，已由修正前之「無期徒
    刑或7 年以上有期徒刑」，修正為「7 年以上有期徒刑」；
    同條第1 項第2 款關於強制性交罪及強制猥褻罪之加重條件
    ，已從「對14歲以下之男女犯之者」，修正為「對未滿14歲
    之男女犯之者」。參照刑法第10條第1 項規定「稱以上、以
    下、以內者，俱連本數或本刑計算」；上述舊法所稱之「14
    歲以下之男女」，包括甫滿14歲之男女，然新法所稱之「未
    滿14歲之男女」，則不包括甫滿14歲之男女。是新舊法對於
    上述刑度（無期徒刑、有期徒刑）、加重條件（即被害人年
    齡）範圍之規定既有不同，應屬刑罰實體規定事項之變更，
    而有法律變更之比較問題，經比較新舊法結果，以修正後規
    定較有利於被告。
  (三)關於刑法第224 條之1 對於14歲以下之女子犯強制猥褻罪（
    即犯刑法第224 條之罪，而有同法第222 條第1 項第2 款之
    情形者）：刑法修正後，已將原刑法第222 條第1 項第2 款
    之規定：「對14歲以下之男女犯之者」，修正為「對未滿14
    歲之男女犯之者」，新舊法對於加重條件（即被害人年齡）
    範圍之規定已有變更，自應比較新舊法。然本案被告於事實
    欄一(5)所載時間，多次對丙女為強制猥褻犯行時，丙女均尚
    未滿10歲，對於被告本案犯行應適用刑法第224 條之1 並無
    影響。
  (四)關於刑法第56條有關連續犯，修正後刑法業已刪除連續犯之
    規定，此刪除雖非犯罪構成要件之變更，但顯已影響行為人
    刑罰之法律效果，自屬法律有變更，而刪除連續犯之規定後
    ，被告所犯各罪均應依數罪併罰之規定分論併罰，此部分比
    較新舊法結果，以行為時法律即修正前刑法第56條規定論以
    連續犯較有利於被告。
  (五)關於刑法第51條定應執行刑部分，修正前刑法第51條規定：
    「數罪併罰，分別宣告其罪之刑，依左列各款定其應執行者
    ：」其中第5 款規定：「宣告多數有期徒刑者，於各刑中之
    最長期以上，各刑合併之刑期以下，定其刑期。但不得逾20
    年。」，修正後刑法第51條第5 款規定：「宣告多數有期徒
    刑者，於各刑中之最長期以上，各刑合併之刑期以下，定其
    刑期。但不得逾30年」，經比較上開修正前後之規定，自以
    修正前刑法第51條第5 款之規定較有利於被告。
  (六)綜上，揆諸前揭最高法院決議及修正後刑法第2 條第1 項之
    規定，綜合本案被告全部罪刑之結果而為比較，本院認為:
  １、就刑法第222 條第1 項第2 款之加重強制性交罪部分:
      按修正後刑法刪除第56條連續犯之規定，第222 條加重強
      制性交罪之法定刑，亦由舊法「處無期徒刑或7 年以上有
      期徒刑」，修正為「處7 年以上有期徒刑」。但主刑之重
      輕，依刑法第33條規定之次序定之，同法第35條第1 項定
      有明文。是有期徒刑顯較無期徒刑為輕，修正前刑法第22
      2 條第1 項規定之最高法定本刑為「無期徒刑」，而修正
      後刑法第222 條第1 項規定之最高法定本刑為「7 年以上
      有期徒刑」，依刑法第33條第3 款之規定，有期徒刑之最
      高法定刑為15年以上，但遇有加減時得加至20年；而依刑
      法第50條、第51條第5 款規定：宣告多數有期徒刑，於各
      刑中之最長期以上，各刑合併之刑期以下，定其刑期，但
      不得逾30年，兩者相較，仍以修正後刑法第222 條第1 項
      之規定，對被告有利（最高法院99年度台上字第6787號判
      決意旨參照，且最高法院99年度台上字第7597號判決亦同
      認新法即修正後刑法第222 條第1 項規定對被告較有利）
      。是本案被告所犯如事實欄一(1)、(3)所示之加重強制性交
      犯行，整體依連續犯適用修正前刑法第222 條第1 項第2
      款規定，其最高刑度可達無期徒刑，而適用修正後刑法論
      以數罪，合併定應執行刑，其最高刑度亦不致達無期徒刑
      ，經考量上述全部罪刑而綜合比較後，認應依修正後刑法
      第222 條第1 項第2 款規定論科，且依數罪併罰規定論處
      ，對被告較為有利。故就被告所犯刑法第222 條第1 項第
      2 款加重強制性交罪部分，應一體適用裁判時即修正後現
      行刑法之規定為論罪科刑之依據。
  ２、就刑法第224 條之1 加重強制猥褻罪部分:
      刑法修正後，就刑法第222 條第1 項第2 款規定之加重條
      件（即被害人年齡）範圍之規定雖有變更，然本案被告於
      事實欄一(5)所載時間，多次對丙女為強制猥褻犯行時，丙
      女均尚未滿10歲，對於被告本案犯行應適用刑法第224 條
      之1 並無影響，已如前述。而依修正前刑法連續犯規定，
      被告數次強制猥褻犯行，僅從重論以一罪，然依修正後刑
      法規定，則須論以數罪，合併定應執行刑，經考量上述全
      部罪刑而綜合比較後，認被告就事實欄一(5)所犯刑法第22
      4 條之1 加重強制猥褻部分，應一體適用行為時即修正前
      刑法之規定為論罪科刑之依據。
  (七)至被告上開事實一(2)、(4)、(6)之犯行，均係於95年7 月1 日
    刑法修正施行後之96年間所犯，行為後法律並無變更，自無
    新舊法比較問題，併予敘明。
三、依前述刑法第10條第5 項性交之定義，本案被告非基於正當
    目的，而以其性器（陰莖）侵入甲女性器（陰道）、口腔之
    行為，及以其性器以外之手指侵入乙女之性器（陰道）之行
    為，自均屬性交行為，且係以違反甲女、乙女意願之方式為
    之，是被告所為自已該當強制性交之構成要件。另按刑法上
    之猥褻罪，係指姦淫以外足以興奮或滿足性慾之一切色情行
    為而言（最高法院27年上字第558 號判例意旨參照），被告
    以手強行撫摸丙女之胸部之行為，客觀上已足以刺激或滿足
    性慾，而引起普通一般人羞恥或厭惡感而侵害性的道德感情
    ，有礙於社會風化，且違反丙女之意願，依上開說明，被告
    前開行為自已該當強制猥褻之構成要件。又被告為滿20歲之
    成年人，有被告之年籍資料在卷可稽，另告訴人甲女、乙女
    、丙女於案發時均為未滿14歲之女子，已詳如前述。是核被
    告上揭事實欄一(1)、(3)所為，均係犯刑法第222 條第1 項第
    2 款之對未滿14歲之女子犯強制性交罪，共計36罪（即26＋
    10）；就上揭事實欄一(2)、(4)所為（此部分為95年7 月1 日
    以後所犯，無新舊法比較問題），均係犯刑法第222 條第1
    項第2 款之對未滿14歲之女子犯強制性交罪，共計2 罪；就
    上揭事實欄一(5)先後24次所為，均係犯修正前刑法第224 條
    之1 對14歲以下之女子犯強制猥褻罪；就上揭事實欄一(6)所
    為，係犯刑法第224 條之1 對未滿14歲之女子犯強制猥褻罪
    。又被告就上揭事實一(5)部分，先後24次對14歲以下之女子
    為強制猥褻犯行，時間緊接，方法相同，所犯復為構成要件
    相同之罪名，顯係基於概括犯意反覆為之，應依修正前刑法
    第56條連續犯之規定論以一罪，並依法加重其刑。被告上開
    所犯對未滿14歲之女子犯強制性交罪共38罪（即36＋2 ）、
    連續對14歲以下之女子犯強制猥褻罪、對未滿14歲之女子犯
    強制猥褻罪間，犯意各別，行為互殊，應予分論併罰。另按
    兒童及少年福利法第70條第1 項規定：「成年人教唆、幫助
    或利用兒童及少年犯罪或與之共同實施犯罪或故意對其犯罪
    者，加重其刑至2 分之1 。但各該罪就被害人係兒童及少年
    已定有特別處罰規定者，不在此限」。本案告訴人甲女、乙
    女，丙女於被告行為時，雖為兒童或未滿18歲之少年，而被
    告為成年人，然因刑法第222 條第1 項第2 款，刑法第224
    條之1 之罪，已特別規定以被害人年齡未滿14歲為其處罰之
    特殊要件，自無庸再依兒童及少年福利法第70條第1 項加重
    科刑。又原起訴書就被告犯罪行為之次數僅籠統記載多次，
    尚非明確及有疑義，事關法院審判之範圍、被告防禦權之行
    使及被告所犯罪數之認定，嗣經公訴檢察官於本院100 年4
    月28日審理時，依照甲女、乙女、丙女之證述內容詳加分析
    比對，兼採對被告最有利之認定標準，更正本案起訴之犯罪
    事實（內容詳見本院卷第44頁反面至第45頁），茲以公訴檢
    察官上述變更後之犯罪事實為本院審理之範圍，併予敘明。
四、爰審酌被告與甲女等3 人之母親係同居男女朋友關係，明知
    甲女等3 人年幼，不知協助照料、輔導甲女等3 人，竟為逞
    一己性慾，而分別為本案加重強制性交、加重強制猥褻犯行
    ，並衡以被告本案行為之手段、次數，使甲女等3 人心靈受
    創，危害渠等身心健全發展；惟念被告於本院審理時已知錯
    認罪並坦承全部犯行，已有懺悔之意，復表示不浪費司法資
    源，亦不請求傳訊甲女等3 人到庭詰問，以避免造成甲女等
    3 人二次傷害之犯後態度，及被告犯罪之動機、目的、智識
    程度（小學）、前科素行（曾有1 次妨害風化罪前科）、生
    活狀況，暨檢察官對本案科刑範圍之意見（應執行有期徒刑
    16年）等一切情狀，就被告所犯各罪，分別量處如主文所示
    之刑，並依修正前刑法第51條第5 項之規定，定其應執行之
    刑（被告對未滿14歲之女子犯強制性交罪部分及上揭事實一
    (6)對未滿14歲之女子犯強制猥褻罪部分，雖均應適用修正後
    刑法規定，然其上揭事實一(5)部分所犯連續對14歲以下之女
    子犯強制猥褻罪部分，應適用修正前刑法，已如前述，是上
    開數罪，合併定應執行刑時，仍應適用修正前刑法第51條第
    5 款規定，對被告較為有利，附此敘明）。又被告本案之犯
    罪時間，雖有部分係於96年4 月24日以前，惟本判決諭知之
    各罪宣告刑，均已逾有期徒刑1 年6 月，依中華民國96年罪
    犯減刑條例第3 條第1 項第15款之規定，尚不符合減刑之要
    件，併予敘明。
五、按刑法第91條之1 所規定之強制治療處分，因屬與罪刑無關
    之拘束人身自由保安處分，自無庸與罪刑有關之各項情形綜
    合比較。另按刑法第91條之1 關於強制治療，於刑法95年7
    月1 日修正施行前係規定：「犯第221 條至第227 條、第22
    8 條、第229 條、第230 條、第234 條之罪者，於裁判前應
    經鑑定有無施以治療之必要。有施以治療之必要者，得令入
    相當處所，施以治療。前項處分於刑之執行前為之，其期間
    至治癒為止。但最長不得逾3 年。前項治療處分之日數，以
    1 日抵有期徒刑或拘役1 日或第42條第4 項裁判所定之罰金
    額數」，於修正後則規定：「犯第221 條至第227 條、第22
    8 條、第229 條、第230 條、第234 條、第332 條第2 項第
    2 款、第334 條第2 款、第348 條第2 項第1 款及其特別法
    之罪，而有下列情形之一者，得令入相當處所，施以強制治
    療：一、徒刑執行期滿前，於接受輔導或治療後，經鑑定、
    評估，認有再犯之危險者。二、依其他法律規定，於接受身
    心治療或輔導教育後，經鑑定、評估，認有再犯之危險者。
    前項處分期間至其再犯危險顯著降低為止，執行期間應每年
    鑑定、評估有無停止治療之必要」。是95年7 月1 日起施行
    之刑法第91條之1 有關強制治療規定，雖將刑前治療改為刑
    後治療，但治療期間未予限制，且治療處分之日數，復不能
    折抵有期徒刑、拘役或同法第42條第6 項裁判所定之罰金額
    數，較修正前規定不利於被告（最高法院96年度第3 次刑事
    庭會議紀錄參考），依刑法第2 條第1 項前段之規定，自應
    適用較有利之修正前刑法第91條之1 第1 項之規定為強制治
    療之保安處分。本案被告經本院送請財團法人私立高雄醫學
    大學附設中和紀念醫院鑑定是否有施以強制治療之必要，該
    醫院鑑定結果略以：依據潘員（即被告）的病史、自述、家
    人觀察、各項評估結果，潘員自小由於成長環境與人的關係
    疏離，社會適應能力低，家庭支持不佳，與異性難以形成長
    久且穩定的關係。對於自我認同採負向感受，自尊低，情緒
    張力高，在遭遇挫折時易採直接情緒和行為反應方式來應對
    ，且自覺與自省能力較低。潘員過去即已有違反性自主案件
    ，並因此服刑，但出獄後仍對未成年少女施行性侵，顯示仍
    具再犯的危險，建議潘員應接受強制治療，始可能避免犯案
    再次發生等語，有財團法人私立高雄醫學大學附設中和紀念
    醫院100 年6 月29日函及隨函所附之精神鑑定報告書1 份在
    卷足參（見本院卷第84至90頁）。上開鑑定結果，係該醫院
    實施鑑定之精神科主治醫師，本其醫療專業對於被告有無強
    制治療必要所為之鑑定，且詳述評估之依據，鑑定結果自堪
    以採信，爰就被告於95年7 月1 日以前所犯刑法第222 條第
    1 項第2 款、刑法第224 條之1 之犯行，各依修正前刑法第
    91條之1 之規定，併諭知被告應於刑之執行前，令入相當處
    所施以治療，其期間至治癒為止，但最長不得逾3 年。
據上論斷，應依刑事訴訟法第299 條第1 項前段，刑法第2 條第
1 項、第222 條第1 項第2 款、第224 條之1 、修正前刑法（下
同）第56條、第224 條之1 、第51條第5 款、第91條之1 ，判決
如主文。
本案經檢察官陳秉志到庭執行職務。
中    華    民    國    100   年    7     月    28    日
                  刑事第五庭  審判長法  官  李昆南
                                    法  官  劉美香
                                    法  官  林永村
以上正本係照原本作成。
如不服本判決應於收受本判決後10日內向本院提出上訴書狀，並
應敘述具體理由，如未敘述上訴理由者，應於上訴期間屆滿後20
日內補提理由書狀於本院（均須按他造當事人之人數附繕本）「
切勿逕送上級法院」。
中    華    民    國    100   年    7     月    28    日
                                    書記官  王珮樺
附錄本案論罪科刑法條
刑法第222 條
（加重強制性交罪）
犯前條之罪而有下列情形之一者，處7 年以上有期徒刑：
一、二人以上共同犯之者。
二、對未滿十四歲之男女犯之者。
三、對精神、身體障礙或其他心智缺陷之人犯之者。
四、以藥劑犯之者。
五、對被害人施以凌虐者。
六、利用駕駛供公眾或不特定人運輸之交通工具之機會犯之者。
七、侵入住宅或有人居住之建築物、船艦或隱匿其內犯之者。
八、攜帶兇器犯之者。
前項之未遂犯罰之。 

刑法第224條之1
（加重強制猥褻罪）
犯前條之罪而有第222 條第1 項各款情形之一者，處3 年以上10
年以下有期徒刑。

修正前刑法第224條之1
（加重強制猥褻罪）
犯前條之罪而有第222 條第1 項各款情形之一者，處3 年以上10
年以下有期徒刑。